【裁判字號】    89,上訴,1509
【裁判日期】    890930
【裁判案由】    違反毒品危害防制條例
【裁判全文】
臺灣高等法院高雄分院刑事判決          八十九年度上訴字第一五九號
    上訴人
    即被告      乙○○
右上訴人因違反毒品危害防制條例案件，不服臺灣高雄地方法院八十九年度訴字第一
七三０號中華民國八十九年九月三十日第一審判決（起訴案號：臺灣高雄地方法院檢
察署八十九年度毒偵字第四六四三號），提起上訴，本院判決如左：
      主      文
上訴駁回。
      事實及理由
一、本案經本院審理結果，認第一審判決認事用法及量刑均無不當，應予維持，並引
    用第一審判決書記載之事實、證據及理由（如附件）。
二、被告上訴意旨指原審判決有期徒刑捌月，量刑偏重，求予減輕云云，惟查被告所
    犯係六月以上五年以下有期徒刑之罪，且為累犯，原判決量處被告有期徒刑捌月
    ，並無過重，其上訴為無理由，應予駁回。又原判決事實欄一、第二行內判處有
    期徒刑四月確定之「四月」係「四年」之誤，應予更正，併予甲。
據上論斷，應依刑事訴訟法第三百六十八條、第三百七十三條，判決如主文。
本案經檢察官邱榮藏到庭執行職務。
中    華    民    國     八十九     年      十一      月     二十二     日
                              臺灣高等法院高雄分院刑事第九庭
                                  審判長法官  張甲松
                                        法官  江泰章
                                        法官  任森銓
右正本證甲與原本無異。
如不服本判決，應於判決送達後十日內向本院提出上訴狀，其未述理由者並應於提
出上訴狀後十日內向本院補提理由書（應附繕本)。
                                      書記官  許信宗
中    華    民    國     八十九     年      十一      月     二十四     日
附錄：本判決論罪科刑法條：
毒品危害防制條例第十條第一項：
施用第一級毒品者，處六月以上五年以下有期徒刑。
                                                                        Ｋ
附件：
臺灣高雄地方法院刑事判決                        八十九年度訴字第一七三號
    公  訴  人  臺灣高雄地方法院檢察署檢察官
    被      告  乙○○  男三十二歲（民國○○○年○月○○日生）
                        住高雄縣茄萣鄉○○村○○路三三九巷六號
                        （現在臺灣屏東戒治所強制戒治中）
                        身分證統一編號：Ｓ一二一四二六八八號
右列被告因違反毒品危害防制條例案件，經檢察官提起公訴（八十九年度毒偵字第四
六四三號），本院判決如左：
    主  文
乙○○連續施用第一級毒品，累犯，處有期徒刑捌月。
扣案之第一級毒品海洛因壹包（驗後淨重零點零捌公克）及殘餘海洛因之注射針筒壹
支（量微無法析離秤重），均沒收銷燬之。
    事  實
一、乙○○曾於民國八十一年間因違反肅清煙毒條例案件，經臺灣高等法院臺南分院
    判處有期徒刑四月確定，並於八十六年五月三十日縮短刑期假釋期滿執行完畢，
    ；復因施用毒品案件，經本院以八十七年度毒聲字第四四八七號裁定令入戒治處
    所施以強制戒治一年，並於八十九年三月二十四日強制戒治期滿，經臺灣高雄地
    方法院檢察署檢察官於八十九年四月十七日以八十九年度戒毒偵字第四八二號為
    不起訴處分確定在案。詎仍不知悔改，復基於施用毒品之概括犯意，自八十九年
    五月間起至八十九年七月一日下午六時許止，連續在高雄縣茄萣鄉○○村○○路
    三三九巷六號住處，以將第一級毒品海洛因滲入針筒內，再用以注射自己身體之
    方式，不定期施用第一級毒品海洛因多次，嗣於同年七月一日晚上八時三十分許
    ，在上開住處為警查獲，並扣得第一級毒品海洛因一包（驗後淨重○‧○八公克
    ）及殘餘海洛因之注射針筒一支，復經本院以八十九年度毒聲字第五一四七號裁
    定送臺灣屏東戒治所強制戒治中。
二、案經高雄縣警察局湖內分局報告臺灣高雄地方法院檢察署檢察官偵查起訴。
    理  由
一、右揭事實，迭據被告乙○○於警訊、偵查中及本院審理時坦承不諱，且其為警查
    獲時所採之尿液經送高雄縣衛生局檢驗結果，呈嗎啡陽性反應，此有高雄縣衛生
    局八九煙檢字第一九八七號煙毒尿液檢驗成績書一紙附卷可稽，並有其所有之海
    洛因一包及殘餘海洛因之注射針筒一支扣案足資佐證，又扣案之海洛因一包及殘
    餘海洛因之注射針筒一支，經分別送請法務部調查局及高雄醫學院附設中和紀念
    醫院檢驗結果，送驗之白粉一包確係海洛因無訛（驗後淨重○‧○八公克），而
    送驗之針筒一支亦確含有海洛因成分，有該局八十九年八月十六日編號0000
    00000號鑑定通知書及該院八十九年八月十五日編號Ｂ0000000號檢
    驗報告單各一紙在卷足證。而被告前因施用毒品案件，經本院以八十七年度毒聲
    字第四四八七號裁定令入戒治處所施以強制戒治一年，並於八十九年三月二十四
    日強制戒治期滿，經臺灣高雄地方法院檢察署檢察官於八十九年四月十七日以八
    十九年度戒毒偵字第四八二號為不起訴處分確定，有該不起訴處分書、臺灣高雄
    地方法院檢察署刑案資料查註紀錄表及臺灣高等法院被告全國前案紀錄表各一份
    在卷足憑，其於強制戒治期滿為不起訴處分後，五年內再犯毒品危害防制條例第
    十條第一項之罪，經本院以八十九年度毒聲字第五一四七號裁定令入戒治處所施
    以強制戒治一年，亦有本院八十九年度毒聲字第五一四七號強制戒治裁定書一紙
    附卷可憑，本件事證甲確，被告犯行洵堪認定。
二、查海洛因係毒品危害防制條例第二條第二項第一款所稱之第一級毒品，核被告乙
    ○○施用海洛因之行為，係犯該條例第十條第一項之施用第一級毒品罪。被告持
    有海洛因後，進而施用，其持有之低度行為應為施用之高度行為所吸收，不另論
    罪。又被告先後多次施用第一級毒品海洛因之犯行，時間緊接，方法相同，觸犯
    構成要件相同之罪名，顯係基於概括之犯意為之，應依連續犯之規定，以一罪論
    ，並加重其刑。另被告曾於八十一年間因違反肅清煙毒條例案件，經臺灣高等法
    院臺南分院判處有期徒刑四月確定，並於八十六年五月三十日縮短刑期假釋期滿
    執行完畢，此有臺灣高等法院被告全國前案紀錄表及臺灣高雄地方法院檢察署刑
    案資料查註紀錄表各一份在卷可按，其於受有期徒刑執行完畢後，五年以內再犯
    有期徒刑以上之本罪，為累犯，應依刑法第四十七條之規定，加重其刑。爰審酌
    被告素行不良，已有違反肅清煙毒條例前科紀錄，且前曾因施用毒品，經送強制
    戒治期滿由檢察官為不起訴處分確定後，仍不知悔改警惕，繼續施用毒品，本不
    宜寬貸，惟念其犯後坦承犯行，尚知悔悟，且施用毒品乃自戕行為及對社會危害
    性等一切情狀，量處如主文所示之刑，以資懲儆。又扣案之第一級毒品海洛因一
    包（驗後淨重○‧○八公克）及殘餘海洛因之注射針筒一支（因其內之毒品已無
    法剝離，故亦視為毒品），應依毒品危害防制條例第十八條第一項前段規定，不
    問屬於犯人與否，均沒收銷燬之。
三、至被告另於八十九年七月一日晚上十時四十五分許回溯二十四小時內之某時，在
    不詳地點，施用第二級毒品安非他命之事實，雖據被告乙○○於本院審理時矢口
    否認，惟其為警查獲時所採之尿液經送高雄縣衛生局檢驗結果，呈甲基安非他命
    陽性反應，此有前揭煙毒尿液檢驗成績書一紙附卷可稽，然此部分之事實未經檢
    察官提起公訴，且與本件之事實，犯罪構成要件及罪名均屬不同，顯無裁判上一
    罪關係，並非起訴效力所及，本院自無從予以審究，附此敘甲。
據上論斷，應依刑事訴訟法第二百九十九條第一項前段，毒品危害防制條例第十條第
一項、第十八條第一項前段，刑法第十一條前段、第五十六條、第四十七條，判決如
主文。
本案經檢察官陳登燦到庭執行職務。
中      華      民      國    八十九    年      九      月     三十     日
                                   臺灣高雄地方法院刑事第一庭
                                       審判長法  官    陳顯榮
                                             法  官    黃悅璇
                                             法  官    陳玉聰
右正本證甲與原本無異。
如不服本判決，應於判決送達後十日內，向本院提出上訴狀。
                                             書記官    鄭淑臻
中    華    民    國      八十九      年      九      月      三十      日
附錄本案論罪科刑法條全文：
毒品危害防制條例第十條第一項
施用第一級毒品者，處六月以上五年以下有期徒刑。


司法院資訊處製作；財團法人民間司法改革基金會備份。
